# YASER QUIÑONEZ

#### FRONTEND DEVELOPER

+ de 3 años de experiencia como Frontend Developer usando React js. Me gusta construir soluciones digitales de calidad y forma ágil, pensando en la escalabilidad y generar un impacto positivo a la experiencia de usuario. Persona proactiva, siempre buscando nuevos retos y aprender algo nuevo cada día.

## **EXPERIENCIA**

## Frontend Engineer en Zoluxiones (Rimac Seguros)

Setiembre 2021 - Diciembre 2022

#### RESPONSABILIDADES

- Desarrollar nuevas funcionalidades para los usuarios de la aplicación web.
- Mantener y optimizar funcionalidades existentes con el fin de mejorar la calidad y capacidad de respuesta de la aplicación.
- Maquetar componentes para la web, mostrando las promociones y campañas que ofrece la empresa.
- Reestructurar y migrar código de Javascript a Typescript para tener código limpio y manejable.

## **LOGROS**

- Mejoré la eficiencia de las funcionalidades de login, registro y reseteo de contraseña en la aplicación al reducir los tiempos de carga de 15 segundos a 6.
- Desarrollé la nueva home de la aplicación reordenando y creando nuevos componentes para mejorar las experiencias del usuario.
- Implementé nuevas funcionalidades según los requerimientos y necesidades del usuario.

#### Web Developer en Pasaporte Studio

Octubre 2020 - Setiembre 2021

#### RESPONSABILIDADES

- Desarrollar proyectos y dar mantenimiento a los sitios web de clientes.
- Integrar APIs REST para agregar nuevas funcionalidades a los sitios web.
- Maquetar plantillas de correo para las diversas campañas que ofrecen los clientes.

#### LOGROS

- Desarrollé landing pages y formularios para el aumento de leads.
- Mejoré las campañas de correo creando plantillas que tengan un correcto renderizado en los clientes de correo (outlook, gmail, etc).
- Desplegué sitios web a producción con el uso de docker y docker compose.

## Web Developer en Make

Agosto 2019 - Marzo 2020

## RESPONSABILIDADES

- Desarrollar landing pages y mailings con HTML y CSS.
- Maquetar nuevos requerimientos o componentes para mailings.

#### LOGROS

- Desarrollé landing pages para las campañas de la empresa.
- Desarrollé mailings y plantillas para las campañas de los clientes de la empresa.

## **HABILIDADES**

- Javascript
- Typescript
- React
- Redux
- Next.js
- Tailwind CSS
- Pruebas unitarias (Jest)

- AWS (Amplify sdk)
- AWS (S3, Cloudfront, Cognito)
- Cloudflare (CDN)
- Docker
- Servicios web (JSON)
- Git
- SQL / Prisma

## **COMPETENCIAS**

- Trabajo en equipo
- Aprendizaje rápido
- Adaptabilidad
- Responsabilidad

- Proactivo
- Empatía
- Resolución de problemas
- Métodologías ágiles

## **FORMACIÓN**

Instituto IDAT - Desarrollo de Sistemas de Información.

2017 - 2022

## **IDIOMAS**

Español, Inglés básico.